臺灣基隆地方法院基隆簡易庭小額民事判決
原　　　告　乙○○
訴訟代理人　丙○○
被　　　告　甲○○
上列當事人間請求損害賠償事件，經本院刑事庭移送前來（96年
度基簡附民字第27號），本院於中華民國96年12月10日言詞辯論
終結，判決如下：
    主  文
被告應給付原告新臺幣伍萬元，及自民國九十六年十一月十六日
起至清償日止，按年息百分之五計算之利息。
原告其餘之訴駁回。
訴訟費用新臺幣壹仟元由被告負擔。
本判決得假執行。
    事實及理由要領
一、按訴狀送達後，原告不得將原訴變更或追加他訴，但擴張或
    縮減應受判決事項之聲明者，不在此限，民事訴訟法第255
    條第1項第3款定有明文。原告原起訴請求：被告應給付原告
    新臺幣 (下同)100,000元，及自起訴狀繕本送達翌日起至清
    償日止，按中央銀行核定放款利率二分之一計算之利息；嗣
    於民國 (下同)96 年12月10日言詞辯論期日變更訴之聲明為
    ：被告應給付原告100,000元，及自起訴狀繕本送達翌日起
    至清償日止，按年息5％計算之利息，核與前揭規定相符，
    應予准許。
二、原告起訴主張：被告於96年6月13日下午9時許，無故進入原
    告所有，門牌號碼基隆市七堵區○○○路127之3號房屋，因
    細故手持機車安全帽毆打原告，並致使原告受有頭部外傷、
    下唇瘀傷、胸壁瘀傷併皮下血腫及左手擦傷等傷害，原告並
    因而昏倒在地，次日清晨始為鄰人朱美雪發現送醫。原告於
    本件事故發生前，雖年老但平時仍能種菜，於本件事故發生
    後，因心生恐懼，致若非親人舊識來訪，則不願開啟大門，
    更不敢離開居住環境，精神上所受損害甚鉅等語，為此依民
    法第195條規定，提起本件訴訟，請求被告給付慰撫金，並
    聲明：被告應給付原告100,000元，及自起訴狀繕本送達翌
    日起至清償日止，按年息5％計算之利息。
三、被告則請求駁回原告之訴，並答辯略以：伊並未毆打原告，
    伊進入原告房屋後，雖有用手指指原告，並告知原告不要再
    去伊母親所經營之雜貨店，然伊並未碰觸原告，僅於離去前
    將屋內桌子掀翻，且掀翻之桌子並未碰觸到原告，伊即離開
    原告住處等語。
四、經查，原告主張被告於96年6月13日下午9時許，無故進入原
    告所有，門牌號碼基隆市七堵區○○○路127之3號房屋，因
    細故手持機車安全帽毆打原告，並致使原告受有頭部外傷、
    下唇瘀傷、胸壁瘀傷併皮下血腫及左手擦傷等傷害之事實，
    業據本院依職權調閱臺灣基隆地方法院檢察署96年度偵字第
    3364號、本院96年度基簡字第1027號、本院96年度簡上字第
    162號卷查核無訛，被告雖辯稱伊並未毆打原告，僅於離去
    前將屋內桌子掀翻，且掀翻之桌子並未碰觸到原告云云，惟
    查，被告於本院言詞辯論期日就本件事發當日情形所為「
    ... 我去原告山上的家，我有用手指他叫他不要去雜貨店，
    我沒有碰到他，我把桌子翻掉就走了，但桌子沒有砸到他，
    因為他坐在很旁邊。」之陳述（見本院96年12月10日言詞辯
    論筆錄），與其於本院前揭刑事案件偵查中、審判中所為「
    我有去他（原告）家中找他理論，但我沒有打他，只有和他
    發生拉扯」、「我當時坐在被害人的右邊，我是用我的左手
    指被害人的頭部，也有碰到他的頭部，我也有用左手拉被害
    人的身體」等供述 (見前揭刑事案件96年7月11日訊問筆錄
    、96年11月27日審判筆錄)，顯有出入，被告對於本件事發
    經過前後陳述反覆，已難採憑；況原告主張其因遭被告以安
    全帽毆打頭部、手部、胸部而受傷，核與長庚紀念醫院96
    年6月14日診斷證明書所載原告所受頭部外傷、下唇瘀傷、
    胸壁瘀傷等傷勢相符，是被告辯稱其於並未毆打原告云云，
    自非可採。
五、按不法侵害他人之身體、健康、名譽、自由、信用、隱私、
    貞操，或不法侵害其他人格法益而情節重大者，被害人雖非
    財產上之損害，亦得請求賠償相當之金額，民法第195條第1
    項前段定有明文。原告因遭被告毆打，身體受有前揭傷害乙
    情，業如前述，本院審酌原告為國小畢業、本件事故發生前
    並無收入、名下亦無財產；被告國中畢業、職業為臨時搬運
    工、每月收入約為1萬多元、名下亦無其他財產，衡量被告
    因細故夜間至原告獨居住處毆打原告，致原告昏迷至次日始
    為人發現，及原告因本件事故所受傷勢等一切情狀，認原告
    請求之精神慰撫金以50,000元為適當，其逾此部分請求則無
    理由，應予駁回。
六、從而，原告依侵權行為損害賠償請求權之法律關係，請求被
    告給付50,000元，及自起訴狀繕本送達之翌日即96年11月16
    日起至清償日止，按年息5％計算之利息，為有理由，應予
    准許，其逾此範圍之請求，為無理由，應予駁回。
七、本件訴訟費用確定如主文第二項所示之金額。
中　　華　　民　　國　　96　　年　  12  　月　　24  　日
　　              基隆簡易庭法　官　姚貴美
以上正本係照原本作成。
對於本件判決如有不服，應於收受送達後20日內向本院提出上訴
書狀，上訴於本院合議庭，並按他造當事人之人數附具繕本。
當事人之上訴，非以判決違背法令為理由不得為之，上訴狀應記
載上訴理由，表明下列各款事項：
(一)原判決所違背之法令及其具體內容。
(二)依訴訟資料可認為原判決有違背法令之具體事實。
中　　華　　民　　國　　96　　年　　12　　月　  24  　日
                            書記官　江美琪
